臺灣臺北地方法院刑事判決　　　　　　　93年度易字第1472號
公　訴　人　臺灣臺北地方法院檢察署檢察官
被　　　告　甲○○
上列被告因違反毒品危害防制條例案件，經檢察官提起公訴（93
年度偵字第17518 號），本院於準備程序中經訊問被告自白犯罪
後，並經本院合議庭裁定認為宜以簡式審判程序審理，判決如下
：
    主    文
甲○○持有第一級毒品，處有期徒刑陸月，如易科罰金，以參佰
元折算壹日。扣案之第一級毒品海洛因拾包（淨重共計伍壹點零
柒公克）、第二級毒品安非他命伍包（淨重共計肆玖點零伍公克
）及大麻煙草壹包（淨重零點貳貳公克），均沒收銷燬之。
    事    實
一、甲○○明知海洛因及安非他命、大麻煙草分別係毒品危害防
    制條例所公告列管之第一級毒品及第二級毒品，非經許可不
    得持有，竟於民國89年6 月7 日某時，在臺北縣石碇鄉某處
    ，以新臺幣9 萬多元之價格向真實姓名年籍不詳綽號「阿秋
    」之成年男子購買第一級毒品海洛因10包（淨重共計51.07
    公克）、第二級毒品安非他命5 包（淨重共計49.05 公克，
    起訴書誤載為4 包）及大麻煙草1 包（淨重0.22公克）而持
    有之。嗣於同年月17日凌晨2 時30分許，在臺北縣中和市○
    ○路17巷旁之全家便利商店前，為警在其身上查獲第一級毒
    品海洛因1 小包（因與下述第一級毒品海洛因9 包一同送請
    法務部調查局鑑驗，淨重共計51.07 公克，已無法得知該包
    海洛因個別淨重）。嗣由甲○○帶同員警至臺北縣中和市○
    ○路17巷21號地下室停車場，在其所有車號G4-5687 號自用
    小客車內查獲第一級毒品海洛因1 大包（因與前述第一級毒
    品海洛因1 包及後述第一級毒品海洛因8 包一同送請法務部
    調查局鑑驗，淨重共計51.07 公克，已無法得知該包海洛因
    個別淨重）、8 小包（因與上述第一級毒品海洛因9 包一同
    送請法務部調查局鑑驗，淨重共計51.07 公克，已無法得知
    該8 包海洛因個別淨重）、第二級毒品安非他命5 包（淨重
    共計49.05 公克）及大麻煙草1 小包（淨重0.22公克）。
二、案經桃園縣警察局龜山分局報請臺灣臺北地方法院檢察署檢
    察官偵查起訴，本院於準備程序中經訊問被告自白犯罪後，
    並經本院合議庭裁定認為宜以簡式審判程序審理。
    理　　由
一、前揭事實業據被告甲○○於本院準備程序及審理時均供承不
    諱，此外，復有第一級毒品海洛因10包（淨重共計51.07 公
    克）、第二級毒品安非他命5 包（淨重共計49.05 公克）及
    大麻煙草1 包（淨重0.22公克）扣案可佐，此有法務部調查
    局89年7 月14日編號（電腦條碼）：000000000 號、89年7
    月12日編號（電腦條碼）：000000000 號及91年7 月10日調
    科壹字第09100403410 號鑑定通知書各1 紙附卷（見臺灣板
    橋地方法院檢察署89年度偵字第11631 號偵查卷第34頁至第
    35頁、本院卷第49頁）可稽。基此，堪認被告之自白核與
    事實相符，自得採為論罪之依據。本件事證已臻明確，被告
    上揭犯行洵堪認定。
二、按被告行為後，毒品危害防制條例業於92年7 月9 日修正公
    布全文36條，並自公布後6 個月即93年1 月9 日施行。雖新
    舊法關於持有第一級毒品及第二級毒品犯行之構成要件及刑
    度，並無任何更異之處，惟毒品危害防制條例既係全文修正
    ，且毒品危害防制條例第11條第4 項增列持有達一定數量須
    加重處罰之要件，比較新舊法之結果，新法對行為人較為不
    利，應依刑法第2 條第1 項但書規定，適用修正前之舊法予
    以論處。核被告所為，係犯修正前毒品危害防制條例第11條
    第1 項之持有第一級毒品罪及同條第2 項之持有第二級毒品
    罪。被告以一持有行為，同時持有第一級毒品海洛因、第二
    級毒品安非他命及大麻煙草，觸犯構成要件不相同之罪名，
    為想像競合犯，依刑法第55條前段之規定，應從較重之持有
    第一級毒品罪處斷。公訴意旨認前開二罪之間，應予分論併
    罰，尚有未洽。爰審酌被告之犯罪動機、目的、手段、品行
    、智識程度，及非法持有第一級毒品海洛因10包（淨重共計
    51.07 公克）、第二級毒品安非他命5 包（淨重共計49.05
    公克）及大麻煙草1 包（淨重0.22公克），數量非微，與其
    犯罪後於本院準備程序及審理時均能坦認犯行，態度尚稱良
    好等一切情狀，量處如主文所示之刑，並諭知易科罰金之折
    算標準。扣案之第一級毒品海洛因10包（淨重共計51.07 公
    克）、第二級毒品安非他命5 包（淨重共計49.05 公克）及
    大麻煙草1 包（淨重0.22公克）為查獲之毒品，應依修正前
    毒品危害防制條例第18條第1 項前段之規定，併予宣告沒收
    銷燬之。
據上論斷，應依刑事訴訟法第273 條之1 第1 項、第299 條第1
項前段，修正前毒品危害防制條例第11條第1 項、第2 項、第18
條第1 項前段、刑法第2 條第1 項但書、第11條、第55條、第41
條第1 項前段，罰金罰鍰提高標準條例第2 條，判決如主文。
本案經檢察官謝奇孟到庭執行職務。
中　　華　　民　　國　　94　　年　　7 　　月　　11　　日
                  刑事第七庭法  官  蔡正雄
上正本證明與原本無異。
如不服本判決，應於判決送達後10日內向本院提出上訴狀（應抄
附繕本）。
                            書記官  葉潔如
中　　華　　民　　國　　94　　年　　7 　　月　　13　　日
附錄本案論罪科刑所依據之法條：
修正前毒品危害防制條例第11條
持有第一級毒品者，處3 年以下有期徒刑、拘役或新臺幣5 萬元
以下罰金。
持有第二級毒品者，處2 年以下有期徒刑、拘役或新臺幣3 萬元
以下罰金。
持有專供製造或施用毒品之器具者，處1 年以下有期徒刑、拘役
或新臺幣1 萬元以下罰金。
